臺灣板橋地方法院交通事件裁定　　　100 年度交聲字第3013號
原處分機關　交通部公路總局臺北區監理所板橋監理站
異　議　人
即受處分人　曾嘉專
上列受處分人因違反道路交通管理處罰條例案件，對於交通部公
路總局臺北區監理所板橋監理站民國98年12月15日所為之處分（
原處分：板監裁字第裁41-C00000000號），聲明異議，本院裁定
如下：
    主  文
異議駁回。
    理  由
一、按受處分人不服公路主管機關所為之處罰，得於接到裁決書
    之翌日起20日內，向管轄地方法院聲明異議，道路交通管理
    處罰條例第87條第1 項定有明文。又依同條例第87條規定向
    管轄法院聲明異議之期間，自裁決送達之翌日起算，並得依
    法扣除在途期間；交通法庭認聲明異議不合法律上之程式或
    其異議權已經喪失者，應以裁定駁回之，但其不合法律上之
    程式可補正者，應先定期命為補正，逾期不補正者，即予駁
    回，道路交通案件處理辦法第12條、第18條分別定有明文。
    次按，處理違反道路交通管理事件，有關文書送達之程序，
    依行政程序法之規定，違反道路交通管理事件統一裁罰基準
    及處理細則第5 條定有明文。又送達，於應受送達人之住居
    所、事務所或營業所為之；於應送達處所不獲會晤應受送達
    人時，得將文書付與有辨別事理能力之同居人、受雇人或應
    送達處所之接收郵件人員；送達，不能依前2 條規定為之者
    ，得將文書寄存送達地之地方自治或警察機關，並作送達通
    知書兩份，1 份黏貼於應受送達人住居所、事務所、營業所
    或其就業處所門首，另1 份交由鄰居轉交或置於該送達處所
    信箱或其他適當位置，以為送達。前項情形，由郵政機關為
    送達者，得將文書寄存於送達地之郵政機關，行政程序法第
    72條第1 項前段、第73條第1 項、第74條第1 、2 項分別定
    有明文。另行政機關依行政程序法而為文書之送達，專依該
    法律之規定，且該法並無準用民事訴訟法或刑事訴訟法關於
    寄存送達自寄存之日起10日生效規定之規定，是則文書合法
    寄存送達後，當自寄存之日起即時生效，並非於寄存之日起
    算10日生效，或自受送達人實際領取文書之日起生效（大法
    官會議釋字第667 號解釋意旨、臺灣高等法院暨所屬法院97
    年度法律座談會刑事類提案第42、43號參照）。
二、原處分意旨略以：異議人即受處分人曾嘉專於民國98年2 月
    20日下午7 時48分許，酒後駕駛車牌號碼QC3-550 號輕型機
    車行經臺北縣中和市（現改制為新北市中和區，下同）景平
    路278 巷6 號前時為警攔查，經酒測結果，其呼氣酒精濃度
    為0.82mg/l，已超過規定標準，經警開立舉發違反道路交通
    管理事件通知單予以舉發，復經交通部公路總局臺北區監理
    所板橋監理站於98年12月15日作成板監裁字第裁41-C000000
    00號違反道路交通管理事件裁決書，以異議人酒精濃度超過
    規定標準為由，裁處異議人吊扣駕駛執照12個月、並應參加
    道路交通安全講習等語。
三、異議意旨略以：異議人確於前開時地，酒後騎駕輕型機器腳
    踏車為警舉發，然原處分機關吊扣其賴以執業之聯結車駕照
    ，嚴重影響工作生計，且異議人係因未接獲監理機關之送達
    通知致逾期未繳送駕照而被吊銷，為此聲明異議，並請撤銷
    原處分關於吊銷聯結車執業駕駛執照云云。
四、經查：
（一）本件異議人於98年2 月20日下午7 時48分許，駕駛車牌號
      碼QC3-550 號輕型機車行經臺北縣中和市○○路278 巷6
      號前時為警攔查，經酒測結果，其呼氣酒精濃度為0.82mg
      /l，已超過規定標準，經警舉發後，再經原處分機關於98
      年12月15日作成板監裁字第裁41-C00000000號違反道路交
      通管理事件裁決書，以異議人違反道路交通管理處罰條例
      第35條第1 項第1 款規定為由，裁處吊扣駕駛執照12個月
      、並應參加道路交通安全講習，罰鍰及駕駛執照限於99年
      1 月14日前繳送，講習日期由辦理講習機關另行通知，上
      開駕駛執照逾期不繳送者：（一）自99年1 月15日起吊扣
      駕駛執照24個月，並限於99年1 月29日前繳送。（二）99
      年1 月29日前未繳送駕駛執照者，自99年1 月30日起吊銷
      駕駛執照，並逕行註銷駕駛執照。（三）駕駛執照吊（註
      ）銷後，自99年1 月30日起一年內不得重新考領駕駛執照
      等情，為異議人所不爭執，並有上開裁決書附卷可稽。
（二）次查，異議人之戶籍地址自98年6 月17日起，即為「臺北
      縣永和市（現改制為新北市永和區，下同）仁愛路31巷2
      弄12號」，此有戶役政連結作業系統查詢結果在卷足憑，
      復核諸異議人聲明異議狀上所載之住所亦為「新北市○○
      區○○路31巷2 弄12號」，是堪認該址確屬異議人實際得
      受領文書之處所無誤。而本件裁決書係送達至異議人上開
      戶籍地址，因未會晤異議人本人，亦無受領文書之同居人
      、受雇人或應送達處所之接收郵件人員，即於98年12月22
      日將該裁決書寄存在送達地之郵局（永和郵局），並作送
      達通知書2 份，1 份黏貼於應受送達人住居所門首，另1
      份置於該送達處所信箱內，以為送達等情，復有交通部公
      路總局臺北區監理所板橋監理站送達證書在卷可稽，揆諸
      前開說明，上開裁決書自寄存之日即已發生合法送達之效
      力。故異議人如對原處分機關上開裁決不服欲聲明異議，
      應自其收受裁決書之翌日即98年12月23日起20日內，將異
      議書狀提出於管轄地方法院即本院或原處分機關（以本院
      或原處分機關實際收受異議書狀之日期為準），又異議人
      之住所位於臺北縣永和市，其非居住於處罰機關（即板橋
      監理站）所在之鄉鎮市（臺北縣中和市），但居住於受理
      聲明異議案件法院（即本院）之管轄區域，依法院訴訟當
      事人在途期間標準第4 條第1 款第2 目規定，應依該標準
      第2 條第1 款中之「地方法院在途期間」欄所載日數，扣
      除在途期間。是本件應加計在途期間2 日，則異議人提出
      異議之期間應至99年1 月13日為止，因99年1 月13日為星
      期三，非屬放假日，故當日即為本件異議期間屆滿日，異
      議人聲明異議，自應於該日終止之前提出，始為適法。然
      本件異議人遲至100 年9 月2 日始將異議書狀提出於原處
      分機關，此有蓋有上開日期收文章戳之聲明異議狀附卷可
      稽，顯已逾越法定20日聲明異議不變期間，其聲明異議不
      合法律上程式，且無從補正，揆諸前揭說明，本件異議為
      不合法，應予駁回。
五、依道路交通案件處理辦法第18條前段，裁定如主文。
中    華    民    國   100    年    9     月    27    日
                        刑事第九庭  法  官  張誌洋
以上證明與原本無異。
如不服本裁定，應於裁定送達後5日內，向本院提出抗告狀。
                                    書記官  張桐嘉
中    華    民    國   100    年    9     月    29    日